【裁判字號】    91,易,2219
【裁判日期】    920717
【裁判案由】    毒品危害防制條例
【裁判全文】
臺灣桃園地方法院刑事判決                        九十一年度易字第二二一九號
    公  訴  人  台灣桃園地方法院檢察署檢察官
    被      告  甲○○
右列被告因毒品危害防制條例案件，經檢察官提起公訴（九十一年度偵字第一二○五
三號），本院判決如左：
    主    文
甲○○施用第二級毒品，累犯，處有期徒刑陸月，如易科罰金，以參佰元折算壹日。
扣案之第二級毒品安非他命壹包（實際毛重參點壹陸公克）沒收銷燬之；扣案之吸食
工具壹組，沒收。
    事    實
一、甲○○前因妨害自由案件，經本院以八十八年度少連訴字第三八號判決判處有期
    徒刑一年確定，指揮書執行完畢日期為九十年五月二十日。
二、甲○○猶不知悔改復因施用毒品案件，經本院以八十七年度毒聲字第八五七號裁
    定送觀察、勒戒後，認有繼續施用毒品傾向，由本院於八十八年三月一日以八十
    八年毒聲字第一二九九號裁定送強制戒治，於戒治期滿後，由臺灣桃園地方法院
    檢察署檢察官於八十九年三月二十七日以八十九年度戒偵字第一四四號不起訴處
    分確定。惟甲○○並未戒除施用毒品惡習，嗣又基於施用第二級安非他命之犯意
    ，於不起訴處分確定後，復於九十一年六月二十六日凌晨四時在桃園縣八德市○
    ○街一五０巷三六弄五號七樓住處，施用第二級毒品安非他命，為警於九十一年
    六月二十八日持搜索票至上址搜索當場查獲，並扣得其所有供吸食第二級毒品安
    非他命用之吸食工具一組、第二級毒品安非他命一包（實際毛重三‧一六公克）
    、第一級毒品海洛因二包（驗餘淨重合計三七‧一０公克）、供稀釋第一級毒品
    海洛因用之攪拌機一台、稀釋第一級毒品海洛因用之葡萄糖粉末（毛重一四五公
    克）、及朋友李春隆所有電子磅秤一台、分裝袋五包（原封）。嗣經台灣桃園地
    方法院檢察署檢察官向本院聲請觀察、勒戒，經本院於九十一年九月十三日以九
    十一年度毒聲字第二五二六號裁定甲○○送勒戒處所觀察勒戒後，認有繼續施用
    毒品傾向，由本院裁定令入戒治處所施以強制戒治，現執行強制戒治中。
三、案經桃園縣警察局少年警察隊報告台灣桃園地方法院檢察署檢察官偵查起訴。
    理    由
一、訊據被告甲○○對於右揭犯罪事實坦承不諱，而被告之尿液經送檢驗，結果呈安
    非他命陽性反應，有昭信科技顧問股份有限公司濫用藥物陽性檢體檢驗報告一份
    在卷足憑，該公司所採檢驗方式為初步篩驗以酵素免疫分析法為篩選，再以氣相
    層析質譜儀分析法為確認，氣相層析質譜儀分析法為極精密之檢驗方法，可以排
    除偽陽性之反應，是桃園縣衛生局不法藥物尿液檢定書指被告尿液並未呈安非他
    命陽性反應，即無足採。且有扣案如事實欄所示之供吸食第二級毒品安非他命所
    用之吸食工具一組、第二級毒品安非他命一包（實際毛重三‧一六公克）扣案可
    資佐證，而被告為警查獲之毒品確為安非他命（實際毛重三‧一０六公克）無訛
    ，有行政院衛生署管制藥品管理局檢驗成績書一紙附卷可稽（見偵查卷第七十三
    頁），是被告之自白與事實相符，其施用第二級毒品安非他命之事實，堪以認定
    。又甲○○前因施用毒品案件，經本院以八十七年度毒聲字第八五七號裁定送觀
    察、勒戒後，認有繼續施用毒品傾向，由本院於八十八十八年三月一日以八十八
    年毒聲字第一二九九號裁定送強制戒治，於戒治期滿後，由臺灣桃園地方法院檢
    察署檢察官於八十九年三月二十七日以八十九年度戒偵字第一四四號不起訴處分
    確定等情，有上開裁定及不起訴處分書各一份附卷可稽（附本院卷）。其於五年
    內再犯毒品危害防制條例第十條之罪，依毒品危害防制條例第二十三條第二項之
    規定，應裁定令入戒治處所，施以強制戒治一年，然台灣桃園地方法院檢察署檢
    察官卻向本院聲請觀察、勒戒，經本院於九十一年九月十三日以九十一年度毒聲
    字第二五二六號裁定甲○○送勒戒處所、觀察勒戒，程序依法未合，應予敘明。
    綜上，本件被告事證明確，犯行堪予認定。
二、核被告所為，係犯毒品危害防制條例第十條第二項之施用第二級毒品罪。被告持
    有第二級毒品安非他命，意在供己施用，其持有安非他命之低度行為皆應為施用
    之高度行為吸收，不另論罪。又起訴書犯罪事實欄，雖僅記載被告持有安非他命
    ，並未敘及被告施用第二級毒品安非他命之犯行，然該部分事實與公訴人起訴之
    犯罪事實既具有高度行為與低度行為之關係，應為起訴效力所及，本院自應併予
    審究。又被告前因妨害自由案件，經本院以八十八年度少連訴字第三八號判決判
    處有期徒刑一年確定，指揮書執行完畢日期為九十年五月二十日，有臺灣高等法
    院被告全國前案紀錄表一份附卷可稽，其於刑之執行完畢五年以內再犯本件有期
    徒刑以上之罪，為累犯，依刑法第四十七條規定加重其刑。爰審酌被告施用毒品
    次數，犯行所生危害，已曾因相同犯行經觀察、勒戒、強制戒治等處遇後猶未能
    使其知所省惕，根絕施用毒品惡習，足徵其沾染甚深，及犯後坦承犯態度良好等
    及其他一切情狀，量處如主文所示之刑，並諭知易科罰金之折算標準。
三、沒收：
  (一)扣案之第二級毒品安非他命一包（實際毛重三‧一六公克），為查獲之毒品，依
    毒品危害防制條例第十八條第一項前段規定沒收銷燬之；扣案之吸食工具一組為
    被告所有供施用第二級毒品安非他命犯罪所用之物，已據被告自承在卷，應依刑
    法第三十八條第一項第二款規定，宣告沒收。
  (二)扣案第一級毒品海洛因二包（驗餘淨重合計三七‧一０公克）、供稀釋第一級毒
    品海洛因用之攪拌機一台、稀釋第一級毒品海洛因用之葡萄糖粉末（毛重一四五
    公克），雖屬被告所有，然與公訴人起訴被告施用第二級毒品安非他命並無關聯
    ，宜由檢察官另行依法處理，附此敘明。
  (三)至扣案之電子磅秤一台、分裝袋五包（原封）為被告朋友李春隆所有等情，業據
    被告供明在卷，均非屬被告所有，本院自不得於本件諭知沒收，併此說明。
據上論斷，應依刑事訴訟法第二百九十九條第一項前段，毒品危害防制條例第十條第
二項，第十八條第一項前段、刑法第十一條、第四十七條、第四十一條第一項前段、
第三十八條第一項第二款，罰金罰鍰提高標準條例第二條，判決如主文。
本案經檢察官羅秀蓮到庭執行職務。
中      華      民      國    九十二    年      七      月     十七     日
                                臺灣桃園地方法院刑事第六庭
                                      法  官  黃永定
右正本證明與原本無異。
如不服本判決，應於判決送達後十日內，向本院提出上訴狀。
                                      書記官  施春祝
中      華      民      國    九十二    年      七      月     十七     日
附論罪科刑依據之法條：
毒品危害防制條例第十條
施用第一級毒品者，處六月以上五年以下有期徒刑。
施用第二級毒品者，處三年以下有期徒刑。


司法院資訊處製作；財團法人民間司法改革基金會備份。
